【裁判字號】    89,上訴,1371
【裁判日期】    890831
【裁判案由】    偽造有價證券等
【裁判全文】
臺灣高等法院高雄分院刑事判決                  八十九年度上訴字第一三七一號
    上訴人即被告  丁○○
    選任辯護人    蘇志成
右上訴人因偽造有價證券等案件，不服臺灣高雄地方法院八十九年度訴字第三九九號
中華民國八十九年八月三十一日第一審判決（起訴案號：臺灣高雄地方法院檢察署八
十八年度偵緝字第一六七三號），提起上訴，本院判決如左：
    主  文
原判決撤銷。
丁○○共同連續意圖供行使之用，而偽造有價證券，處有期徒刑參年貳月。
如附表一、二（附表二編號二部分除外）所示之偽造本票拾玖張，及附表二編號二
所示本票上之陳耀宗署押及印文各壹枚均沒收。
    事  實
一、丁○○與其妻翁月紅（成年人，現由臺灣高雄地方法院檢察署通緝中）共同先後
    邀集於八十五年三月十日起會（起訴書誤載為自八十六年一月十日起會，以下稱
    ：第一會，至八十七年九月十日完會）及八十七年五月二十日起會（以下稱：第
    二會，至八十九年三月二十日完會），每會新台幣（下同）二萬元互助會各一會
    ，均以翁月紅名義擔任會首，其第一會互助會單雖載明連會首共有三十一會，但
    其中潘文富並未加入，故實際只有三十會，於每月十日，在高雄縣鳳山市瑞豐市
    場二巷三號丁○○之經營商店處開標；其第二會連同會首互助會會單雖載明共有
    二十三會，惟其中所列之陳耀宗及黃美香二人並未加入，實際僅有二十一會，並
    於每月二十日在上址開標，上開互助會均採內標方式（即死會會員每月應固定繳
    納二萬元，活會會員則繳納二萬元扣除當期得標者所標之標金後之金額），均每
    月開標一次，得標者須簽發本票交予丁○○憑以向其餘活會會員收取會款，以擔
    保將來會款之給付。詎丁○○與翁月紅二人共同基於概括之犯意，意圖為自己不
    法之所有，本於偽造標單以冒標會款及偽造有本票之犯意聯絡，(一)就第一會部分
    ，連續1.於八十五年四月十日，在上址，以未載明標單之空白紙張，偽造活會會
    員潘文富名義及填載標金七千六百元後，持以冒標會款，致其餘不知情之活會會
    員誤信係潘文富得標而繳納會款，丁○○因而詐得會款三十五萬九千六百元（其
    計算方式為：２８＜活會會員人數＞×２０、０００＜會款）－２８＜活會會員
    人數＞×７、６００＜標金＞＝３４７、２００，以下計算方式均同此）。又其
    於向活會會員收取會款時，依約定須交付得標會員之本票，其又意圖供行使之用
    ，利用不知情之刻印業者偽造潘文富之印章後，持以接續偽造潘文富名義之本票
    二十八張後（其面額均為二萬元，發票日均為八十五年四月十日），交付予活會
    會員各一張作為擔保將來付款用。其並於之後按月收回一張（其收回部分，業經
    其撕毀而滅失），至八十七年九月間止會時，尚有一張未收回。2.於八十六年一
    月十日，在上址，以未載明標單之空白紙張，偽造翁國良（其並未加入上開互助
    會，係因會員中之翁春池於標得會款後，無力繳交會款，丁○○乃與翁春池結清
    會款後，自行以翁國良代之）名義及填載標金七千二百元後，持以冒標會款，致
    其餘不知情之活會會員誤信係翁國良得標而繳納會款，丁○○因而詐得會款二十
    四萬三千二百元。又其於向活會會員收取會款時，依約定須交付得標會員之本票
    ，其又意圖供行使之用，利用不知情之刻印業者為偽造翁國良之印章後，持以接
    續偽造翁國良名義之本票十九張後（其面額均為二萬元，發票日均為八十六年一
    月十日），交付予活會會員各一張作為擔保將來付款用。其並於之後按月收回一
    張（其收回部分，業經其撕毀而滅失），至八十七年九月間止會時，尚有一張未
    收回。3.於八十六年二月十日，在上址，以未載明標單之空白紙張，偽造活會會
    員張雅惠名義及填載標金七千五百元後，持以冒標會款，致其餘不知情之活會會
    員誤信係張雅惠得標而繳納會款，丁○○因而詐得會款二十二萬五千元。又其於
    向活會會員收取會款時，依約定須交付得標會員之本票，其又意圖供行使之用，
    利用不知情之刻印業者為偽造張雅惠之印章後，持以接續偽造張雅惠名義之本票
    十八張後（其面額均為二萬元，發票日均為八十六年二月十二日），交付予活會
    會員各一張作為擔保將來付款用。其並於之後按月收回一張（其收回部分，業經
    其撕毀而滅失），至八十七年九月間止會時，尚有一張未收回。4.於八十七年四
    月十日，在上址，以未載明標單之空白紙張，偽造活會會員蔡秀美名義及填載標
    金八千五百元後，持以冒標會款，致其餘不知情之活會會員誤信係蔡秀美得標而
    繳納會款，丁○○因而詐得會款四萬六千元。又其於向活會會員收取會款時，依
    約定須交付得標會員之本票，其又意圖供行使之用，利用不知情之刻印業者為偽
    造蔡秀美之印章後，持以接續偽造蔡秀美名義之本票四張後（其面額均為二萬元
    ，發票日均為八十七年四月十日），交付予活會會員各一張作為擔保將來付款用
    。其並於之後按月收回一張（其收回部分，業經其撕毀而滅失），至八十七年九
    月間止會時，尚有一張未收回。(二)就第二會部分，連續1.於八十七年六月二十日
    ，在上址，以未載明標單之空白紙張，偽造活會會員陳耀宗名義及填載標金七千
    五百元後，持以冒標會款，致其餘不知情之活會會員誤信係陳耀宗得標而繳納會
    款，丁○○因而詐得會款二十五萬元。又其於向活會會員收取會款時，依約定須
    交付得標會員之本票，其又意圖供行使之用，利用不知情之刻印業者為偽造陳耀
    宗之印章後，持以接續偽造陳耀宗名義之本票（並於本票上偽造陳耀宗之指印）
    十九張（其面額均為二萬元，發票日均為八十六年六月二十日，註：本票上所載
    之八十六年部分應係八十七年之誤；又其中附表二編號二所示本票因未記載發票
    日而不具本票效力，僅具私文書性質）交付予活會會員各一張作為擔保將來付款
    用。其並於之後按月收回一張（其收回部分，業經其撕毀而滅失），至八十七年
    九月間止會時，尚有十八張未收回。2.於八十七年七月二十日，在上址，以未載
    明標單之空白紙張，偽造活會會員黃美香名義及填載標金七千五百元後，持以冒
    標會款，致其餘不知情之活會會員誤信係黃美香得標而繳納會款，丁○○因而詐
    得會款二十三萬七千五百元。又其於向活會會員收取會款時，依約定須交付得標
    會員之本票，其又意圖供行使之用，利用不知情之刻印業者為偽造黃美香之印章
    後，持以接續偽造黃美香名義之本票十九張後（其面額均為二萬元，發票日均為
    八十七年七月十日，註：本票上之十日部分應係二十日之誤），交付予活會會員
    各一張作為擔保將來付款用。至八十七年九月間止會時，尚有十八張未收回。前
    開偽造之潘富等人之標單，簡瑞均於冒標後即予撕毀而滅失，其偽造之潘文富等
    人印章各一枚，丁○○均於用畢後即行丟棄而滅失。嗣其於八十七年九月間（起
    訴書誤載為同年七月間）即逕行止會逃逸無蹤，其行為分別足生損害於被冒標之
    潘文富等人及其餘活會會員。
二、案經丙○○○、趙麗蓉、乙○○、甲○○訴由台灣高雄地方法院檢察署檢察官偵
    查起訴。
    理  由
一、訊之被告丁○○對右揭冒標被害人潘文富等人會款，及偽造其等印章及本票行為
    均坦承不諱，惟辯稱：本件均係其個人所為，翁月紅均不知情云云。惟右揭犯行
    ，業經告訴人丙○○○、趙麗蓉、乙○○、甲○○於偵、審中之指述極詳，且有
    互助會會單兩張及如附表所示扣案之偽造之本票十九張附卷可稽。而本件互助會
    會單均係載明翁月紅為為會首，而告訴人丙○○○、趙麗蓉、乙○○又陳明均係
    因翁月紅之邀集而加入前開互助會，並係翁月紅前去收取會款等語（見本院卷第
    四一至四二頁）；再者，參酌被告與翁月紅又係夫妻，關係非常，及案發後翁月
    紅又已逃匿無蹤等情，被告所稱本件僅係其人行為，應係迴護翁月紅之詞，不足
    採信。本件事證已臻明確，被告犯行應堪認定。又被告所邀集之第一會部分，雖
    未載明其起會日期，本院參酌告訴人丙○○○於偵查中陳明其係於八十五年三月
    參加（見偵四六八號卷第九頁背面）；於原審審理中亦稱：其第一會被倒時，只
    剩下一會（見原審卷第四十頁），及偽造之潘文富之本票發票日係載明八十五年
    四月十日及互助會會單之會員人數等，認定係八十五年三月十日起會。而其止會
    時間，告訴人乙○○於偵查已陳明係八十七年九月間止會；且趙麗蓉及甲○○均
    陳明係參加八十七年五月份起會之互助會一會，至止會時已付了八萬元會款（每
    會二萬元），丙○○○則陳明第二會參加六會，已付了四十八萬元（以上均見第
    九頁背面），故本件之止會時間應係八十七年九月，均併此敘明。
二、按標單上僅記載會員姓名與競標之利息，並未書明「標單」字樣者，如非依我國
    民間互助會之習慣，尚無從認定其上之文字即為表示出標人及利息，故應屬刑法
    第二百二十條第一項之準文書，合先敘明。核被告前開冒標會款為，係犯刑法第
    二百十六條、第二百十條之行使偽造私文書罪、第三百三十九條第一項之詐欺取
    財罪。其意圖供行為之用，而偽造潘文富等人之本票行為，則係犯刑法第二百零
    一條第一項之偽造有價證券罪（其偽造附表二編號二所示之陳耀宗本票部分，因
    其上並未記載發票日，致未完成本票應記載事項，故僅應論以偽造私文書罪，公
    訴人認此部分亦係犯偽造有價證券罪，尚有未洽，起訴法條應予變更）。其與翁
    月紅間，就上開犯行，有犯意之聯絡，與行為之分擔，皆為共同正犯。其於標單
    上及就附表二編號二所示之本票部分，分別偽造潘文富等人署押之行為係偽造私
    文書行為之一部，又其偽造得標會單後復持以行使，偽造之低度行為應為行使之
    高度行為所吸收，均不另論處。其偽造潘文富等人印章、蓋用所偽造之上開印文
    於潘文富等人名義之本票上，及偽造陳耀宗之指印於其偽造之本票上行為，係偽
    造本票行為之一部分（至其利用不知情之刻印業者為偽造潘文富等人之印章行為
    ，則係間接正犯）；其偽造本票後又持以行使，其行使之低度行為，應為偽造之
    高度行為吸收，均不另論擬。被告上開各次冒標行為，均係以一詐欺行為，同時
    向多數活會會員詐取會款，係以一行為觸犯數個詐欺取財罪名，為想像競合犯，
    均應分別依刑法第五十五條之規定從一重處斷。其先後多次行使偽造之私文書、
    詐欺取財及偽造有價證券犯行，均時間緊密，犯罪構成要件相同，顯係基於概括
    之犯意為之，為連續犯，均應依刑法第五十六條之規定，以一罪論，並加重其刑
    （至其各次同時偽造同一人之多張本票，則因係同時接續為之，彼此之間並無明
    顯之可分關係，並不成立連續犯）。被告所犯上開三罪之間，有方法結果之牽連
    關係，應從一重之偽造有價證券罪論處。其偽造附表一編號一所示之潘文富名義
    以外之二十七張部分、編號二翁國良名義以外之十八張部分、編號三張雅惠名義
    以外之十七張部分、編號四蔡秀美名義以外之三張部分，附表二編號一至十八所
    示陳耀宗以外之一張部分、編號十九至三十六所示黃美香以外之一張部分，雖未
    為起訴書事實欄所載，惟與起訴部分具有接續犯之實質上一罪關係，自為起訴效
    力所及，本院應恲予審理。
三、原審予以論罪科刑，固非無見，惟(一)附表二編號二所示之本票，因並未記載發票
    日，並不具本票效力，而僅為私文書，原判決認此部分亦係偽造有價證券罪，尚
    有未洽；(二)又被告所偽造之本票張數係依活會會員人數而定，業經被告陳明在卷
    （見本院卷第三九頁），故其所偽造所本票之數量，應如事實欄所載，原判決認
    僅偽造原審判決書附表所示之本票，亦有未洽。被告上訴意旨認原判決量刑過重
    ，雖無足取，惟原判決既有可議之處，應由本院撤銷改判。爰審酌被告冒標所得
    款項為數不少，且被害人數亦眾，惟念其之前科並無前科，有臺灣高等法院被告
    全國前案紀錄表可參，犯後坦承犯行，態度尚稱良好，並賠償部分金額予被害人
    等一切情狀，量處如主文所示之刑，以資懲儆。如附表一、二所示之本票，除附
    表二編號二之本票外，均係偽造之有價証券，應依刑法第二百零五條之規定，不
    問屬於犯人與否，均沒收之（其中附表二編號九至十八，二十六至三十六所示之
    本票雖未扣案，惟在證明其滅失前，仍應為沒收之宣告）。又附表二編號二所示
    之本票上之陳耀宗署押及印文各一枚，均係偽造，應依刑法第二百十九條規定宣
    告沒收。至如附表一、二所示以外本票，雖亦係被告偽造，為被告已陳明於收回
    後即加撕毀，足見其已滅失，故該本票及其之偽造之印文及署押均不予宣告沒收
    ；另被告偽造之前開互助會標單，被告亦陳明於得標後即將之丟棄，故應已滅失
    ，故不就該就該標單及其上署押宣告沒收。而被告偽刻之「潘文富」、「翁國良
    」、「張雅惠」、「蔡秀美」、「陳耀宗」、「黃美香」印章各一枚，均於偽造
    本票後即予丟棄，此亦經被告供述明白，亦應認已滅失，故不予宣告沒收。
四、公訴意旨另以：被告丁○○又虛構梁黎明、倪黃鳳英等人名義，參加其所邀集之
    第一會，並於八十五年九月十日冒梁黎明名義標得會款後，再偽造其本票（發票
    日八十五年九月十日，面額二萬元，票號0000000）持交活會會員；又於
    八十七年二月十日倪黃鳳英名義標得會款後，再偽造其本票（發票日八十七年二
    月十日，面額二萬元，票號：０五六０六六），持交活會會員，而涉有偽造文書
  、詐欺取財及偽造有價證券等罪嫌，惟訊之被告堅決否認有此部分犯行，辯稱：
    梁黎明、倪黃鳳英均有參加本件互助會，並非人頭會員，彼等名義之本票均屬真
    正，梁黎明係與其共同參加一會，且已係死會；而倪黃鳳英之本票係經其本人同
    意，由被告代寫等語。按本件被告對前開六次冒標及偽造有價証券之犯行均已坦
    承不諱，實無對本件再為掩飾之必要，且告訴人丙○○○對此亦無爭執，故其所
    辯應屬可信。尚難僅以會單及丙○○○所呈之梁黎明、倪黃鳳英之本票即認被告
    有此犯行，被告此部分犯行尚屬不能証明。因公訴意旨認此部分與前開有罪部分
    為連續犯之裁判上一罪關係，爰不另為無罪之諭知。又按公訴人於起訴書雖記載
    被告亦有偽造起訴書附表一編號9.、附表二編號3.所示之以翁月紅名義為發票人
    之本票，惟本院參酌起訴書於犯罪實欄已載明翁月紅係與被告共同偽造起訴書附
    表所示之本票，而翁月紅即為公訴人所指之行為人，衡情並無偽造自己本票之必
    要，被告亦否有偽造翁月紅之上開本票，是此部分應係公訴人誤載所致，併此敘
    明。
據上論結，應依刑事訴訟法第三百六十九條第一項前段、第三百六十四條、第二百九
十九條第一項前段、第三百條、刑法第二十八條、第五十六條、第二百零一條第一項
、第二百十六條、第二百十條、第二百二十條第一項、第三百三十九條第一項、第五
十五條、第二百零五條、第二百十九條、罰金罰鍰提高標準條例第一條前段，判決如
主文。
本案經檢察官陳新慶到庭執行職務。
中      華      民      國    八十九    年     十二     月     十九     日
                              臺灣高等法院高雄分院刑事第七庭
                                  審判長法官  王光照
                                        法官  黃壽燕
                                        法官  黃仁松
右正本證明與原本無異。
如不服本判決，應於判決送達後十日內向本院提出上訴狀，其未述理由者並應於提
出上訴狀後十日內向本院補提理由書（應附繕本)。
                                      書記官  郭蘭蕙
中    華    民    國     八十九     年      十二      月     二十一   日
附錄：本判決論罪科刑法條：
刑法第二百零一條第一項：
意圖供行使之用，而偽造、變造公債票、公司股票或其有價證券者，處三年以上十年
以下有期徒刑，得併科三元以下罰金。
附表一（八十九年度上訴字第一三七一號之第一會部分）
┌──┬─────┬─────┬───────┬──────┬─────┐
│編號│發  票  人│票   號   │金      額    │發  票  日  │執票人    │
│    │          │          │（新台幣）    │            │          │
├──┼─────┼─────┼───────┼──────┼─────┤
│一  │潘文富    │一三九一○│二萬元        │八十五年四月│丙○○○  │
│    │          │三號      │              │十日        │          │
├──┼─────┼─────┼───────┼──────┼─────┤
│二  │翁國良    │二一四五○│二萬元        │八十六年一月│丙○○○  │
│    │          │七號      │              │十日        │          │
├──┼─────┼─────┼───────┼──────┼─────┤
│三  │張雅惠    │一五００二│二萬元        │八十六年二月│丙○○○  │
│    │          │０號      │              │十二日      │          │
├──┼─────┼─────┼───────┼──────┼─────┤
│四  │蔡秀美    │六九六五三│二萬元        │八十七年四月│丙○○○  │
│    │          │一號      │              │十日        │          │
└──┴─────┴─────┴───────┴──────┴─────┘
附表二（八十九年度上訴字第一三七一號之第二會部分）
┌──┬─────┬─────┬───────┬──────┬─────┐
│編號│發  票  人│票   號   │金      額    │發  票  日  │執票人    │
│    │          │          │（新台幣）    │            │          │
├──┼─────┼─────┼───────┼──────┼─────┤
│一  │陳耀宗    │六八九○○│二萬元        │八十六年六月│丙○○○  │
│    │          │一號      │              │二十日      │          │
├──┼─────┼─────┼───────┼──────┼─────┤
│二  │陳耀宗    │六八九○○│二萬元        │空白        │丙○○○  │
│    │          │二號      │              │            │          │
├──┼─────┼─────┼───────┼──────┼─────┤
│三  │陳耀宗    │六八九○○│二萬元        │八十六年六月│丙○○○  │
│    │          │三號      │              │二十日      │          │
├──┼─────┼─────┼───────┼──────┼─────┤
│四  │陳耀宗    │六八九○○│二萬元        │八十六年六月│丙○○○  │
│    │          │四號      │              │二十日      │          │
├──┼─────┼─────┼───────┼──────┼─────┤
│五  │陳耀宗    │六八九○○│二萬元        │八十六年六月│丙○○○  │
│    │          │五號      │              │二十日      │          │
├──┼─────┼─────┼───────┼──────┼─────┤
│六  │陳耀宗    │六八九○○│二萬元        │八十六年六月│丙○○○  │
│    │          │六號      │              │二十日      │          │
├──┼─────┼─────┼───────┼──────┼─────┤
│七  │陳耀宗    │六八九○○│二萬元        │八十六年六月│趙麗蓉    │
│    │          │七號      │ │二十日      │          │
├──┼─────┼─────┼───────┼──────┼─────┤
│八  │陳耀宗    │六八九○○│二萬元        │八十六年六月│乙○○    │
│    │          │八號      │              │二十日      │          │
├──┼─────┼─────┼───────┼──────┼─────┤
│九  │陳耀宗    │不詳      │二萬元        │八十六年六月│          │
│    │          │          │              │二十日      │          │
├──┼─────┼─────┼───────┼──────┼─────┤
│十  │陳耀宗    │不詳      │二萬元        │八十六年六月│          │
│    │          │          │              │二十日      │          │
├──┼─────┼─────┼───────┼──────┼─────┤
│十一│陳耀宗    │不詳      │二萬元        │八十六年六月│          │
│    │          │          │              │二十日      │          │
├──┼─────┼─────┼───────┼──────┼─────┤
│十二│陳耀宗    │不詳      │二萬元        │八十六年六月│          │
│    │          │          │              │二十日      │          │
├──┼─────┼─────┼───────┼──────┼─────┤
│十三│陳耀宗    │不詳      │二萬元        │八十六年六月│          │
│    │          │          │              │二十日      │          │
├──┼─────┼─────┼───────┼──────┼─────┤
│十四│陳耀宗    │不詳      │二萬元        │八十六年六月│          │
│    │          │          │              │二十日      │          │
├──┼─────┼─────┼───────┼──────┼─────┤
│十五│陳耀宗    │不詳      │二萬元        │八十六年六月│          │
│    │          │          │              │二十日      │          │
├──┼─────┼─────┼───────┼──────┼─────┤
│十六│陳耀宗    │不詳      │二萬元        │八十六年六月│          │
│    │          │          │     │二十日      │          │
├──┼─────┼─────┼───────┼──────┼─────┤
│十七│陳耀宗    │不詳      │二萬元        │八十六年六月│          │
│    │          │          │              │二十日      │          │
├──┼─────┼─────┼───────┼──────┼─────┤
│十八│陳耀宗    │不詳      │二萬元        │八十六年六月│          │
│    │          │          │              │二十日      │          │
├──┼─────┼─────┼───────┼──────┼─────┤
│十九│黃美香    │四七○二五│二萬元        │八十七年七月│丙○○○  │
│    │          │四號      │              │日          │          │
├──┼─────┼─────┼───────┼──────┼─────┤
│二十│黃美香    │四七○二五│二萬元        │八十七年七月│丙○○○  │
│    │          │五號      │              │十日        │          │
├──┼─────┼─────┼───────┼──────┼─────┤
│二一│黃美香    │四七○二五│二萬元        │八十七年七月│丙○○○  │
│    │          │六號      │              │十日        │          │
├──┼─────┼─────┼───────┼──────┼─────┤
│二二│黃美香    │四七○二五│二萬元        │八十七年七月│丙○○○  │
│    │          │七號      │              │十日        │          │
├──┼─────┼─────┼───────┼──────┼─────┤
│二二│黃美香    │四七○二五│二萬元        │八十七年七月│丙○○○  │
│    │          │八號      │              │十日        │          │
├──┼─────┼─────┼───────┼──────┼─────┤
│二三│黃美香    │四七○二五│二萬元        │八十七年七月│丙○○○  │
│    │          │九號      │              │十日        │          │
├──┼─────┼─────┼───────┼──────┼─────┤
│二四│黃美香    │四七○二五│二萬元        │八十七年七月│趙麗蓉    │
│    │          │三號      │         │十日        │          │
├──┼─────┼─────┼───────┼──────┼─────┤
│二五│黃美香    │四七○二五│二萬元        │八十六年七月│乙○○    │
│    │          │一號      │              │十日        │          │
├──┼─────┼─────┼───────┼──────┼─────┤
│二六│黃美香    │不詳      │二萬元        │八十六年七月│          │
│    │          │          │              │十日        │          │
├──┼─────┼─────┼───────┼──────┼─────┤
│二七│黃美香    │不詳      │二萬元        │八十六年七月│          │
│    │          │          │              │十日        │          │
├──┼─────┼─────┼───────┼──────┼─────┤
│二八│黃美香    │不詳      │二萬元        │八十六年七月│          │
│    │          │          │              │十日        │          │
├──┼─────┼─────┼───────┼──────┼─────┤
│二九│黃美香    │不詳      │二萬元        │八十六年七月│          │
│    │          │          │              │十日        │          │
├──┼─────┼─────┼───────┼──────┼─────┤
│三十│黃美香    │不詳      │二萬元        │八十六年七月│          │
│    │          │          │              │十日        │          │
├──┼─────┼─────┼───────┼──────┼─────┤
│三一│黃美香    │不詳      │二萬元        │八十六年七月│          │
│    │          │          │              │十日        │          │
├──┼─────┼─────┼───────┼──────┼─────┤
│三二│黃美香    │不詳      │二萬元        │八十六年七月│          │
│    │          │          │              │十日        │          │
├──┼─────┼─────┼───────┼──────┼─────┤
│三三│黃美香    │不詳      │二萬元        │八十六年七月│          │
│    │          │          │             │十日        │          │
├──┼─────┼─────┼───────┼──────┼─────┤
│三四│黃美香    │不詳      │二萬元        │八十六年七月│          │
│    │          │          │              │十日        │          │
├──┼─────┼─────┼───────┼──────┼─────┤
│三五│黃美香    │不詳      │二萬元        │八十六年七月│          │
│    │          │          │              │十日        │          │
├──┼─────┼─────┼───────┼──────┼─────┤
│三六│黃美香    │不詳      │二萬元        │八十六年七月│          │
│    │          │          │              │十日        │          │
└──┴─────┴─────┴───────┴──────┴─────┘
                                                                    Ａ


司法院資訊處製作；財團法人民間司法改革基金會備份。
